臺灣苗栗地方法院刑事判決　　　　　　　 94年度易字第446號
公　訴　人　臺灣苗栗地方法院檢察署檢察官
被　　　告　丙○○
　　　　　　　　　　弄20號
　　　　　　　　　　（現羈押於臺灣苗栗看守所）
上列被告因竊盜案件，經檢察官提起公訴（94年度偵字第2155號
），及移送併案辦理（臺灣新竹地方法院檢察署94年度偵字第33
03號、第4238號、第4326號、第4809號），本院依簡式審判程序
判決如下：
    主  文
丙○○連續結夥三人以上，於夜間侵入住宅竊盜，累犯，處有期
徒刑壹年拾月。扣案之手電筒、塑膠槌、美工刀、尖嘴鉗、鑿子
各壹支、鐮刀參支、鋼鋸貳支均沒收。
　　犯罪事實及理由
一、犯罪事實：
    丙○○曾因持有及施用毒品案件，經臺灣新竹地方法院分別
　　判處有期徒刑3月、8月及6月，並定應執行有期徒刑1年3 月
    ，甫於民國93年4月12 日執行完畢。詎其猶不知悛悔，基於
    意圖為自己不法所有之概括犯意，連續於下列時、地，分別
    單獨或與具有犯意聯絡之王明義、吳聲孟、馮建文共同竊取
    他人之財物：
（一）於94年3 月20日下午1 時12分許，由王明義（成年人，另
      案偵辦）駕駛車牌號碼HN-9782 號自用小客車搭載丙○○
      ，至新竹市○○區○○路2 段218 號，共同徒手拔取屋外
      之監視器3 台得手。
（二）94年5月20日下午2時40 分許，在新竹市○○路○段省道臺
      一線89公里處，由丙○○把風，王明義（成年人，另案偵
      辦）則趁車牌號碼3F-7339 號自用小貨車車主乙○○下車
      如廁，未將鑰匙取下之際，徒手將上開小貨車竊走。
（三）94年5月20日下午5時許，至友人戊○○位於新竹市○○路
      101號8樓之4 住處聊天時，趁戊○○入浴室洗澡之際，徒
      手竊得其皮包內之新竹國際商業銀行提款卡1 張。並先後
      於同年5月26日下午2時54分，持往新竹市第一信用合作社
      ，在自動提款機輸入密碼之不正方法，提領現金新臺幣（
      下同）15,000元、同日晚上9 時7 分，復以同一方法，接
      續持往新竹市臺灣銀行北大路分行之自動櫃員機提領現金
      3,000 元後，共計18.000元得手花用殆盡，隨後將提款卡
      丟棄。
（四）94年5 月23日夜間凌晨3 時許，至丁○○位於新竹縣竹北
      市○○路800 號住宅，由丙○○在外把風，吳聲孟提供鑰
      匙，吳聲孟、王明義、馮建文（均成年人，另案偵辦）共
      同入內徒手竊得丁○○所有之鐵櫃1 個（內含現金約30,0
      00餘元、面額6 萬元之支票1 紙、行動電話1 支、汽、機
      車駕駛執照、身分證、營利事業登記證各1 張、稅金單及
      文件等物）。
（五）94年6月5日18時許，攜帶客觀上可供兇器使用之鐮刀、美
      工刀等物，至苗栗縣頭份興隆里之台灣高鐵新苗隧道附近
      ，約100公尺範圍內，以上開工具割除電纜線外緣塑膠包
      覆，竊取台灣東芝通訊科技股份有限公司所有重約105 公
      斤之電纜線，得手後，將該電纜線載運至苗栗縣頭份鎮興
      隆里下坪22之5 號，賣予不知情之彭嘉春所經營之「嘉豐
      實業行」，得款9,450元花用殆盡。
（六）94年6月6日凌晨4時 許，攜帶手電筒及客觀上可供兇器使
      用之塑膠槌、美工刀、尖嘴鉗、鑿子、鐮刀、鋼鋸等工具
      ，至上址台灣高鐵新苗隧道附近約2 公里範圍內，以上開
      工具交互使用，竊取台灣新幹線軌道工程事務所所有之綠
      色電纜線70根，得手後將上開電纜線放置於苗栗縣竹南鎮
      頂埔里2鄰頂大埔105之1號住處，俟機變賣。嗣於同年月7
      日上午7時30 分，警方持搜索票至前開丙○○住處執行搜
　    索時，當場查獲丙○○在現場，並扣得手電筒、塑膠槌、
　　  美工刀、尖嘴鉗、鑿子各 1支、鐮刀3支、鋼鋸2支、綠色
      電纜線70支（已發還台灣新幹線軌道工程職員己○○保管
      ）等物。
二、證據名稱：
甲、犯罪事實（一）至（四）併案部分
（一）被告於審理中之自白。
（二）共犯王明義於偵查中之供述（見94年度偵字第3303號卷第
      75頁）。
（三）共犯即證人馮建文於偵訊中之證述。
（四）被害人庚○○、戊○○、丁○○於警詢中及乙○○於偵訊
      中之指述。
（五）竊取監視器時之監視錄影翻拍照片10幀。
（六）竊取車牌號碼3F-7339號自小貨車現場照片7張。
（七）被害人戊○○新竹國際商業銀行交易明細1份及監視錄影
      翻拍照片10幀。
（八）贓物認領保管單1紙。
乙、犯罪事實（五）、（六）本案部分
（一）被告於偵審中之自白。
（二）被害人台灣東芝通訊科技股份有限公司之安全工程師甲○○及台灣新幹線軌道工程事務所職員己○○於警詢時指訴
      。
（三）證人即「嘉豐實業行」負責人彭嘉春於警詢之證述。
（四）查贓簽證表、贓物認領保管單各1紙。
（五）竊盜現場、贓物等照片共11禎。
（六）扣案之手電筒、塑膠槌、美工刀、尖嘴鉗、鑿子各1支、
      鐮刀3支、鋼鋸2支。
（七）臺灣高等法院被告前案紀錄表1件。
三、被告所犯6 次竊盜，時間緊接，方法相同，且所犯罪構成要
    件相同，顯係基於概括犯意反覆為之，應依連續犯論以情節
    較重之結夥3 人以上，於夜間侵入住宅竊盜罪處斷，並加重
    其刑。
四、扣案用以竊取電纜線之手電筒、塑膠槌、美工刀、尖嘴鉗、
    鑿子各1 支、鐮刀3 支、鋼鋸2 支均為被告丙○○所有，且
    供犯所用，業據其供述在卷（94年10月11日審判筆錄），依
    刑法第38條第1 項第2 款予以沒收。至犯罪事實（四），吳
    聲孟提供以行竊之鑰匙，無法證明為共犯何人所有，不予宣
    告沒收。
五、應適用之法條：
（一）刑事訴訟法第273 條之1 第1 項、第299 條第1 項前段、
      第310 條之2、第454條第1項。
（二）刑法第28條、第56條、第321 條第1 項第1 款、第4 款、
      第339 條之2 、第55條、第47條、第38條第1 項第2 款。
（三）罰金罰鍰提高標準條例第1條前段。
六、如不服本判決，應於判決送達之日起10日內，向本院提起上
    訴。
本案經檢察官黃俊鳴到庭執行職務。
中　　華　　民　　國　　94　　年　　10　　月　　18　　日
                  刑事第二庭    法　官　李太正
以上正本證明與原本無異。
如不服本判決，應於判決送達後10日內向本院提出上訴狀（應抄
附繕本）。
                                書記官  蘇文熙
中　　華　　民　　國　　94　　年　　10　　月　　18　　日
附記論罪之法條全文：
中華民國刑法第321條
犯竊盜罪而有左列情形之一者，處 6 月以上、 5 年以下有期徒
刑：
一  於夜間侵入住宅或有人居住之建築物、船艦或隱匿其內而犯
    之者。
二  毀越門扇、牆垣或其他安全設備而犯之者。
三  攜帶兇器而犯之者。
四  結夥三人以上而犯之者。
五  乘火災、水災或其他災害之際而犯之者。
六  在車站或埠頭而犯之者。
前項之未遂犯罰之。
中華民國刑法第339條之2
意圖為自己或第三人不法之所有，以不正方法由自動付款設備取
得他人之物者，處3 年以下有期徒刑、拘役或1 萬元以下罰金。
以前項方法得財產上不法之利益或使第三人得之者，亦同。
